臺灣臺南地方法院刑事判決
                                  109年度交簡上字第142號
上  訴  人  
即  被  告  潘枝樹



上列上訴人因公共危險案件，不服本院於民國109年8月6日所為1
09年度交簡字第1948號第一審刑事簡易判決（聲請簡易判決處刑
書案號：109年度偵字第11800號），提起上訴，本院管轄之第二
審合議庭判決如下：
    主  文
上訴駁回。
    理  由
一、本案經本院審理結果，認第一審判決認事用法及量刑均無不
    當，應予維持，除證據部分增加被告潘枝樹於本院準備程序
    及審理時之自白外，其餘均引用第一審判決書（含檢察官聲
    請簡易判決處刑書）記載之事實、證據及理由（如附件）。
二、被告上訴意旨略以：我有喝一些米酒加保力達，根本沒醉，
    怎麼會有危險駕駛之虞，且騎在住宅旁人車稀少的產業道路
    ，晚上沒有人，那個地方沒有危險，希望判輕一點，我酒測
    的時候吹了很久，我的經濟情況不好，請延緩半年繳款等語
    。
三、證據能力部分：本判決所引用被告以外之人於審判外之書面
    陳述，檢察官及被告於準備程序時均同意有證據能力（見交
    簡上字卷第52頁），於本院審理時亦未於言詞辯論終結前聲
    明異議，本院審酌該等供述證據作成及取得之狀況，並無違
    法、不當或顯不可信之情形，且為證明被告犯罪事實存否所
    必要，以之作為證據，認屬適當，依刑事訴訟法第159條之5
    規定，均具有證據能力。
四、按量刑之輕重係屬事實審法院得依職權自由裁量之事項，苟
    已斟酌刑法第57條各款所列情狀而未逾法定刑度，即不得遽
    指為違法。且在同一犯罪事實與情節，如別無其他加重或減
    輕之原因，下級審法院量定之刑，亦無過重或失輕之不當情
    形，則上級審法院對下級審法院之職權行使，原則上應予尊
    重（最高法院100年度台上字第1264號判決意旨可資參照）
    。
五、經查：
(一)按刑法第185條之3第1項第1款之不能安全駕駛罪係屬抽像危
    險犯，不以發生具體危險為必要，凡有「吐氣所含酒精濃度
    達每公升0.25毫克以上」情形，即應認為不能安全駕駛，以
    明「不能安全駕駛」之判斷標準，被告為警查獲時測得其吐
    氣所含酒精濃度達每公升0.25毫克（MG/L），有善化分局大
    內分駐所道路交通事故當事人酒精測定紀錄表1紙在卷可稽
    （警卷第8頁），又被告以前揭查獲地之產業道路人車稀少
    沒有危險等情辯解，顯係將其車行範圍限縮在查獲地點而為
    前揭論述，惟被告騎車到被查獲地點，自不可能僅侷限在該
    處行駛，且刑法第185條之3第1項第1款之規定只要駕駛動力
    交通工具而有吐氣所含酒精濃度達每公升0.25毫克以上即成
    立該罪，未限制行駛之地點，故被告此部分所辯，亦難認為
    可採。
(二)原審以被告涉犯刑法第185條之3第1項第1款之不能安全駕駛
    動力交通工具罪，犯罪事證明確，並審酌被告身為智識正常
    之成年人，當知酒精成分會對人之注意力及反應能力，造成
    不良影響，進而提高違反交通規則之可能性，酒後駕車對於
    一般民眾之用路安全及駕駛人自身皆具高度危險性，仍罔顧
    此情及法律禁止規範，執意於酒後騎乘普通重型機車上路，
    且本件係被告第2次酒後駕車，其曾於民國109年間，甫因酒
    後駕車之公共危險案件經檢察官為緩起訴處分確定，竟不知
    悔改，於緩起訴期間再犯本案，有臺灣高等法院被告前案紀
    錄表在卷可稽，足見被告仍漠視自身之安全，更置他人人身
    、財產安全於不顧，實值非難，並考量被告犯後坦承犯行之
    態度，兼衡其為警查獲時測得吐氣酒精濃度達每公升0.25毫
    克，暨其為專科畢業、目前未就業、家庭經濟狀況勉持等一
    切情狀，量處被告有期徒刑2月，併科罰金新臺幣1萬元，有
    期徒刑如易科罰金，罰金如易服勞役，均以新台幣（下同）
    1千元折算1日，經核並無不當，量刑亦屬妥適，且所量處之
    刑已屬輕度刑，依上開最高法院裁判意旨，本院就原審刑罰
    裁量權之行使，應予以尊重，被告指摘原審量刑過重，為無
    理由，應予駁回。
(三)至若被告因經濟、身體狀況等因素聲請暫緩繳納易科之罰金
    ，則為檢察官執行時所應考量之執行方法問題，非法院之職
    權，附此敘明。 
據上論斷，應依刑事訴訟法第455條之1第1項、第3項、第368條
、第373條，判決如主文。
本案經檢察官黃榮加聲請以簡易判決處刑，檢察官陳擁文到庭執
行職務。
中　　華　　民　　國　 109　　年　　12 　　月　　15 　日
                  刑事第二庭    審判長法  官  鄭文祺
                                      法  官  李音儀
                                      法  官  王惠芬
以上正本證明與原本無異。
不得上訴。
                                      書記官　陳杰瑞
中　　華　　民　　國　 109　　年　　12 　　月　　15 　日
附錄本案論罪科刑法條全文：
刑法第185條之3第1項
駕駛動力交通工具而有下列情形之一者，處 2 年以下有期徒刑
，得併科 20 萬元以下罰金：
一、吐氣所含酒精濃度達每公升零點二五毫克或血液中酒精濃度
    達百分之零點零五以上。
二、有前款以外之其他情事足認服用酒類或其他相類之物，致不
    能安全駕駛。
三、服用毒品、麻醉藥品或其他相類之物，致不能安全駕駛。